# 土地出租后账务处理问题

提问人：hcl1986 时间：2014-05-30 08:40:46
该类交易类似于集团土地出租方（如比村委会等）出租土地，出租方在承租的土地上建造房产，承租方对该房产有一定年限的使用权，但并不拥有房产证，待土地租赁期到期后房屋无偿划归出租方所有的经济模式，我认为承租方应当按实际建造成本计入固定资产，土地承租方虽然不拥有房产产权，但在土地租赁期限类拥有使用房屋的权利，符合资产确认的条件，而土地出租方不应当确认固定资产，将其预计净残值（在此不考虑折现）分摊至土地租赁期间，并入土地租金，作为土地租金收入，借方计入其他非流动资产，在每年期末重新修正预计净残值扣除以前年度已确认的其他流动资产金额后分摊至每年的租金收入（未来适用法，不追溯调整），待土地租赁期满后，将其他非流动资产的余额转转入固定资产。

回答人：chenyiwei
赞同此观点。

提问人：acegik123ab 时间：2014-05-30 08:59:31
哦，这样操作我觉得比较合适，不知道这个做法在准则里能找到依据吗？

回答人：chenyiwei
这个交易的实质可以理解为出租方允许承租方在租赁土地上建造房屋，并以租赁期满时的房屋残值抵充部分租金的业务。因此这样处理反映了这种业务的经济实质。